---
title: "laboratorio1"
author: "Daniel Romero"
date: "18 de junio de 2015"
output: html_document
---

# Resumen: El problema se basa en la venta de carros 

NOMBRE  | TIPO     | DATOS AUSENTES | RANGO                  | EXPLICACIÓN                           |
:----:  | :------: | :------------: | :--------------------: | :-----------------------------------: |
Buying  | Nominal  | No tiene       | v-high, high, med, low | Precio de Compra                      |
Maint   | Nominal  | No tiene       | v-high, high, med, low | Precio de mantenimiento               |
Doors   | Nominal  | No tiene       | 2, 3, 4, 5-more        | Numero de puertas                     |
Persons | Nominal  | No tiene       | 2, 4, more             | Capacidad de personas                 |
Lug_boot| Nominal  | No tiene       | small, med, big        | Tamaño de la maleta                   |
safety  | Nominal  | No tiene       | low, med, high         | Seguridad estimada del carro          |

        

# Confirmamos que el usuario tiene todas las librerias necesarias para correr el Rmd
```{r eval=FALSE}
install = function(pkg){
  if (!require(pkg, character.only = TRUE)) {
    install.packages(pkg)
    if (!require(pkg, character.only = TRUE)) stop(paste("load failure:", pkg))
  }
}

install("foreach")

archive = c("rJava", "shiny", "rmarkdown", "foreach", "caret", "e1071", "rpart","rpart.plot", "tree", "RWeka", "C50")
foreach(i = archive) %do% install(i)
```

# Leemos la data
```{r}
library("RWeka")
url = "http://archive.ics.uci.edu/ml/machine-learning-databases/car/car.data"
data.set = read.csv(file = url,header = FALSE)
```

# Use el criterio B, y no modifique el data set porque no conozco el contexto del problema y prefiero no perder ningun dato aunque este pueda no ser util
```{r}
library("caret")
MuestreoAleatorio = createDataPartition(data.set$V1, times=1, p=0.8, list=FALSE)
training = data.set[MuestreoAleatorio,]
test = data.set[-MuestreoAleatorio,]
test = test[,-c(data.set$V7)]
```

```{r}
arbolUno = J48(training$V7~., data=training, control = Weka_control(M = 1))
plot(arbolUno)
confusionMatrix(arbolUno$predictions, training$V7 )
```

# 1
```{r}
library("rpart.plot")
arbolDos = rpart(training$V7~., data=training, method="class", control = rpart.control(minsplit=2, cp=0.0001))
rpart.plot(arbolDos)
a1 = confusionMatrix(predict(arbolDos, newData = test, type="class"), training$V7)
a1
```

# 2
```{r}
library("rpart.plot")
arbolTres = rpart(training$V7~., data=training, method="class", control = rpart.control(minsplit=20, cp=0.001))
rpart.plot(arbolTres)
a2 = confusionMatrix(predict(arbolTres, newData = test, type="class"), training$V7)
a2
```

# 3
```{r}
library("rpart.plot")
arbolCuatro = rpart(training$V7~., data=training, method="class", control = rpart.control(minsplit=80, cp=0.01))
rpart.plot(arbolCuatro)
a3 = confusionMatrix(predict(arbolCuatro, newData = test, type="class"), training$V7)
a3
```

# 4
```{r}
library("rpart.plot")
arbolCinco = rpart(training$V7~., data=training, method="class", control = rpart.control(minsplit=320, cp=0.1))
rpart.plot(arbolCinco)
a4 = confusionMatrix(predict(arbolCinco, newData = test, type="class"), training$V7)
a4
```


# Comparemos la precision entre los arboles generados 
```{r}
accs = c(a1$overall['Accuracy'],a2$overall['Accuracy'],a3$overall['Accuracy'],a4$overall['Accuracy'])
accs
```


#Analisis
Según la tabla anterior podemos notar que mientras menor sea el cp y el minsplit el arbol será mas grande porque este es mas permisivo para generar hojas.

Mientras mayor sea el cp, la condicion para generar estados es mas estricta y el arbol será mas pequeño.

Si ahora comparamos nuestro ultimo arbol minsplit=320 y cp=0.1, con la prueba de Fernando minsplit=2 y cp=0.1 podemos notar que lo que mayor afecta a la hora de generar el arbol es el cp y tiene sentido, porque aunque se cumple el minsplit si la ganancia producida no es la requerida simplemente no se crea el estado.


# Prueba de Fernando 
```{r}
library("rpart.plot")
arbolCinco = rpart(training$V7~., data=training, method="class", control = rpart.control(minsplit=2, cp=0.1))
rpart.plot(arbolCinco)
confusionMatrix(predict(arbolCinco, newData = test, type="class"), training$V7)
```

