---
title: "lab_mineria_J48"
author: "Emmanuel"
date: "Wednesday, June 17, 2015"
output: html_document
---

# Solución laboratorio Árboles de decisión por J48

En el laboratorio se solicito un archivo .Rmd donde se importaran las librerias necesarias y un archivo al cual se le aplicaria el proceso de transformación de datos numéricos a nominales conforme a la información incluida en el archivo.

```{r}
#Creamos la función que recibe los paquetes
install = function(pkg){
  #Si ya está instalado, no lo instala.
  if (!require(pkg, character.only = TRUE)) {
    install.packages(pkg)
    if (!require(pkg, character.only = TRUE)) stop(paste("load failure:", pkg))
  }
}

#Instalamos primero "foreach"
install("foreach")

#Seleccionamos los archivos que queremos instalar
archive = c("rJava", "shiny", "rmarkdown", "foreach", "caret", "e1071", "rpart", "tree", "RWeka", "C50","rpart.plot")
foreach(i = archive) %do% install(i)
```

```{r cache=TRUE}
#descarga del archivo
url <- "http://archive.ics.uci.edu/ml/machine-learning-databases/lenses/lenses.data"
datos<-read.table(file=url(url), header= FALSE, sep = "", stringsAsFactors = T)
```

Datos del archivo
```{r}
datos
```

Proceso de transformación
```{r}
names(datos)=c("id","age","prescription","asticmatic","tear","class")
datos$age <- factor(datos$age, labels=c("young","pre-presbyopic","presbyopic"))
datos$prescription <- factor(datos$prescription, labels = c("myope","hypermetrope"))
datos$asticmatic <- factor(datos$asticmatic, labels = c("no","yes"))
datos$tear <- factor(datos$tear, labels= c("reduced","normal"))
datos$class = ifelse(test = datos$class==1, 
                     yes = "hard", 
                     no = ifelse(test = datos$class==2, 
                                 yes = "soft",
                                 no = "none"))
datos$class = as.factor(datos$class)
```

Datos nominales
```{r}
datos
```

Selección de datos de entrenamiento y datos de prueba
```{r}
prueba = datos[c(2,7,15,18),]
entrenamiento = datos[-c(2,7,15,18),]
```

Construcción del árbol
```{r}
arbol = J48(formula= entrenamiento$class ~ ., data = entrenamiento)
plot(arbol)
```

metodo predict() y matriz de confusión
```{r}
prediccion<-predict(arbol, prueba[1:4,], type="class")
confusionMatrix(prueba$class,prediccion)
```
