---
title: "Laboratorio Árboles de Decisión"
author: "Emmanuel"
date: "Tuesday, June 16, 2015"
output: html_document
---

# Solución laboratorio Árboles de decisión

En el laboratorio se solicito un archivo .Rmd donde se importaran las librerias necesarias y un archivo al cual se le aplicaria el proceso de transformación de datos numéricos a nominales conforme a la información incluida en el archivo.


```{r}
#Creamos la función que recibe los paquetes
install = function(pkg){
  #Si ya está instalado, no lo instala.
  if (!require(pkg, character.only = TRUE)) {
    install.packages(pkg)
    if (!require(pkg, character.only = TRUE)) stop(paste("load failure:", pkg))
  }
}

#Instalamos primero "foreach"
install("foreach")

#Seleccionamos los archivos que queremos instalar
archive = c("rJava", "shiny", "rmarkdown", "foreach", "caret", "e1071", "rpart", "tree", "RWeka", "C50","rpart.plot")
foreach(i = archive) %do% install(i)
```

```{r cache=TRUE}
#descarga del archivo
url <- "http://archive.ics.uci.edu/ml/machine-learning-databases/lenses/lenses.data"
datos<-read.table(file=url(url), header= FALSE, sep = "", stringsAsFactors = T)
```

Datos del archivo
```{r}
datos
```
Proceso de transformación
```{r}
datos$V1=NULL

names(datos) <- c("age","spectacle prescription","astigmatic","tear production rate","class")

datos$age[datos$age==1] <-"young"
datos$age[datos$age==2] <-"pre-presbyopic"
datos$age[datos$age==3] <-"presbyopic"

datos$`spectacle prescription`[datos$`spectacle prescription`==1] <-"myope"
datos$`spectacle prescription`[datos$`spectacle prescription`==2] <-"hypermetrope"

datos$astigmatic[datos$astigmatic==1] <-"no"
datos$astigmatic[datos$astigmatic==2] <-"yes"

datos$`tear production rate`[datos$`tear production rate`==1] <-"reduced"
datos$`tear production rate`[datos$`tear production rate`==2] <-"normal"

datos$class[datos$class==1] <- "hard"
datos$class[datos$class==2] <- "soft"
datos$class[datos$class==3] <- "none"

```
Datos nominales
```{r}
datos
```
Selección de datos de entrenamiento y datos de prueba
```{r}
entrenamiento <- datos[1:20,]
prueba <- datos[21:24,]
prueba
```
Construcción del árbol
```{r}
arbol_rpart <- rpart(class ~ ., 
                     data=entrenamiento, 
                     method = "class", control=rpart.control(minsplit=0) )
rpart.plot(arbol_rpart)
```
metodo predict() y matriz de confusión
```{r}
prediccion <-predict(arbol_rpart, prueba[1:4,], type="class")

confusionMatrix(prueba$class,prediccion)
```

