---
title: "lab"
author: "gaby"
date: "25 de junio de 2015"
output: pdf_document
---

#Resumen del dominio del problema:
El problema esta enfocado en la venta de carros 

#Tabla resumen de las Variables 
Repositorio: [Data set](http://archive.ics.uci.edu/ml/machine-learning-databases/car/car.data)

NOMBRE  | TIPO     | DATOS AUSENTES | RANGO                  | EXPLICACIÓN                           |
:----:  | :------: | :------------: | :--------------------: | :-----------------------------------: |
Buying  | Nominal  | No tiene       | v-high, high, med, low | buying price                          |
Maint   | Nominal  | No tiene       | v-high, high, med, low | price of the maintenance              |
Doors   | Nominal  | No tiene       | 2, 3, 4, 5-more        | number of doors                       |
Persons | Nominal  | No tiene       | 2, 4, more             | capacity in terms of persons to carry |
Lug_boot| Nominal  | No tiene       | small, med, big        | the size of luggage boot              |
Safety  | Nominal  | No tiene       | low, med, high         | estimated safety of the car           |

```{r eval=FALSE}
#Creamos la funcion que recibe los paquetes
install = function(pkg){
  #Si ya esta instalado, no lo instala.
  if (!require(pkg, character.only = TRUE)) {
    install.packages(pkg)
    if (!require(pkg, character.only = TRUE)) stop(paste("load failure:", pkg))
  }
}

#Instalamos primero "foreach"
install("foreach")

#Seleccionamos los archivos que queremos instalar
archive = c("rJava", "shiny", "rmarkdown", "foreach", "caret", "e1071", "rpart", "tree", "RWeka", "C50")
foreach(i = archive) %do% install(i)

```


```{r fig.width=50}
library(RWeka)
library(caret)

url = "http://archive.ics.uci.edu/ml/machine-learning-databases/car/car.data"
data.set = read.csv(file = url,header = FALSE)

# 3 Opcion B no quite ninguna columna ya que no conozco el contexto del problema

# 4 
# Particion de 0.8
random = createDataPartition(data.set$V6, times=1, p=0.8, list=FALSE)
entrenamiento = data.set[random,]
prueba = data.set[-random,]
prueba = prueba[,-c(7)]

arbol = J48(V7~.,entrenamiento, control = Weka_control(M = 1))
plot(arbol)

#Matriz de confusion 
confusionMatrix(arbol$predictions,entrenamiento$V7)

#Graficar arboles con rpart

library(rpart)
require(rpart.plot)

arbol2 = rpart(entrenamiento$V7~.,data=entrenamiento,method = "class")
rpart.plot(arbol2)
#Matriz de confusion 
matriz=confusionMatrix(predict(arbol2, newData = prueba, type = "class"), entrenamiento$V7)
confusionMatrix(predict(arbol2, newData = prueba, type = "class"), entrenamiento$V7)
``` 

#1
```{r}
arbol2.1 = rpart(entrenamiento$V7~.,data=entrenamiento,method = "class",control=rpart.control(minsplit=5,cp=0.01))
rpart.plot(arbol2.1)
#Matriz de confusion 
matriz1=confusionMatrix(predict(arbol2.1, newData = prueba, type = "class"), entrenamiento$V7)
confusionMatrix(predict(arbol2.1, newData = prueba, type = "class"), entrenamiento$V7)

``` 

#2 
```{r}
arbol2.2 = rpart(entrenamiento$V7~.,data=entrenamiento,method = "class",control=rpart.control(minsplit=50,cp=0.01))
rpart.plot(arbol2.2)
#Matriz de confusion 
matriz2=confusionMatrix(predict(arbol2.2, newData = prueba, type = "class"), entrenamiento$V7)
confusionMatrix(predict(arbol2.2, newData = prueba, type = "class"), entrenamiento$V7)
``` 

#3 
```{r}
arbol2.3 = rpart(entrenamiento$V7~.,data=entrenamiento,method = "class",control=rpart.control(minsplit=200,cp=0.01))
rpart.plot(arbol2.3)
#Matriz de confusion 
matriz3=confusionMatrix(predict(arbol2.3, newData = prueba, type = "class"), entrenamiento$V7)
confusionMatrix(predict(arbol2.3, newData = prueba, type = "class"), entrenamiento$V7)
``` 

#4
```{r}
arbol2.4 = rpart(entrenamiento$V7~.,data=entrenamiento,method = "class",control=rpart.control(minsplit=600,cp=0.01))
rpart.plot(arbol2.4)
#Matriz de confusion 
matriz4=confusionMatrix(predict(arbol2.4, newData = prueba, type = "class"), entrenamiento$V7)
confusionMatrix(predict(arbol2.4, newData = prueba, type = "class"), entrenamiento$V7)
``` 

#Accuracy de cada uno
```{r}
ms = c(20,5,30,90,150)
tab = c(matriz$overall[1],matriz1$overall[1],matriz2$overall[1],matriz3$overall[1],matriz4$overall[1])
names(tab) = ms
tab
```

# Analisis
Con esto podemos notar que los menores minsplit dan mejor accuracy tomando en cuenta el mismo cp para este ejemplo
