---
title: "Tarea_Mineria"
author: "Shaira Pérez"
date: "Saturday, June 20, 2015"
output: html_document
---

```{r eval=TRUE}
msg = "Eval debe estar en TRUE, la primera vez que cargo el archivo no se evalua install"
print(msg)
```

```{r echo=FALSE, eval=TRUE}
#1._ Importar librerías necesarias para .Rmd
#Creamos la función que recibe los paquetes
install = function(pkg){
  #Si ya está instalado, no lo instala.
  if (!require(pkg, character.only = TRUE)) {
    install.packages(pkg)
    if (!require(pkg, character.only = TRUE)) stop(paste("load failure:", pkg))
  }
}

#Instalamos primero "foreach"
install("foreach")

#Seleccionamos los archivos que queremos instalar
archive = c("rJava", "shiny", "rmarkdown", "foreach", "caret", "e1071", "rpart", "tree", "RWeka", "C50")
foreach(i = archive) %do% install(i)

```
  El dataset con el cual se hará el procesación es car, por lo que procedemos a descargarlo:

```{r echo=FALSE, cache=TRUE}
#2._ Obtener Dataset car
file<- "http://archive.ics.uci.edu/ml/machine-learning-databases/car/car.data"
Data<-read.csv(file, header = FALSE, sep = ",")
Data
```
  Como no se desea trabajar con todas la variables del dataset, sólo con las más "significativas", se realiza una reducción de dimensionalidad con la función de RWeka AttributeSelection, obteniendo: 

```{r echo=FALSE}
#3._ Selección de variables
library("RWeka")
AS<-  make_Weka_filter("weka.filters.supervised.attribute.AttributeSelection") 
DatosS=AS(Data)
DatosS
```
  Ahora con este nuevo dataset usamos muestreo aleatorio con 80% de los datos para entrenamiento y 20% para prueba.

```{r echo=FALSE}
#4._ Particionamiento de la data en 80% entrenamiento y 20% prueba
library (caret)
set.seed ( 3456 ) 
trainIndex  <-  createDataPartition (DatosS,  p  =  .8 , list  =  FALSE, times= 1) 
DataTrain <- DatosS[-trainIndex]
DataTest <- DatosS[trainIndex]
```
  Generación de modelos:

```{r echo=FALSE}
#5._ Generar modelo e imprimir árbol
library(grid)
library(partykit)

str(DatosS)
m1 <- J48(V1~., data = DatosS)
m1
if(require("partykit", quietly = TRUE)) plot(m1)

m2 <- J48(V7~., data = DatosS)
m2
if(require("partykit", quietly = TRUE)) plot(m2)

```
```{r echo=FALSE}
#6._ Uso de funcion predict()
table(DataTest$`V1`, predict(m1))
if(require("partykit", quietly = TRUE)) plot(m1)

```
```{r echo=FALSE}
#7._ Matriz de confusion
#confusionMatrix(m1, positive = NULL, prevalence = NULL)

```



