---
title: "Tarea 1"
author: "Wilmer Gonzalez, Lismar Martin"
date: "19 de junio de 2015"
output: pdf_document
---

# Tarea 1

## Carga de las librerias necesarias

En el siguiente script se cargan las librerias necesarias para ejecutar el codigo correspondiente a la tarea. Dicho script simplemente carga o instala(de ser necesario) los paquetes para el estudio mediante un funcion iterativa, gracias a foreach,basada en la llamada require (nativa de R).

```{r echo=T,message=FALSE}
require(devtools)
source_url("https://raw.githubusercontent.com/belgrades/DataMining/master/install.R")
```

```{r eval=F, ,echo=T}
#Creamos la función que recibe los paquetes
install = function(pkg){
  #Si ya está instalado, no lo instala.
  if (!require(pkg, character.only = TRUE)) {
    install.packages(pkg)
    if (!require(pkg, character.only = TRUE)) stop(paste("load failure:", pkg))
  }
}

#Instalamos primero "foreach"
install("foreach")

#Seleccionamos los archivos que queremos instalar
archive = c("rJava", "shiny", "rmarkdown", "foreach",
            "caret", "e1071", "rpart", "tree", "RWeka", "C50")
foreach(i = archive) %do% install(i)
```


## Carga de la data
Acá tambien definimos un seed para reproducir los procesos que toman valores aleatorios.

```{r eval=T}
set.seed(1234)
already_save <- grep(pattern ="Datareaded.Rdata",x = dir())
already_save <- class(already_save)
if(class(already_save) == "numeric"){
  load("Datareaded.Rdata")
}else{
  raw_data <- read.csv2(
    file = "http://archive.ics.uci.edu/ml/machine-learning-databases/car/car.data",
    header = F,sep = ",")
  header <- c("buying","maint","doors","persons","lug_boot","safety")
  names(raw_data) <- c(header, "class")
  save(raw_data,file ="Datareaded.Rdata")  
}
```

## Seleccion de variables a utilizar
Para selecionar las variables, estudiamos las clases previamente existentes en el 
data set para evaluar como se caracterizaba con respecto a cada variable

```{r fig.width=30,fig.height=10}
plot(raw_data$safety, raw_data$class)
plot(raw_data$persons, raw_data$class)
plot(raw_data$buying, raw_data$class)
plot(raw_data$maint, raw_data$class)
plot(raw_data$lug_boot, raw_data$class)
plot(raw_data$doors, raw_data$class)
```

Tomando esto en cuenta, decidimos considerar las variables:

* safety
* buying
* persons
* lug_boot

Ya que cada una de estas variables caracteriza la pertenencia a alguna clase
## Muestreo mediante validación cruzada
Para implementar esta técnica, iteramos el metodo de createDataPartition segun la forma k-folds donde cada uno tiene proporción 80(entrenamient)/20(prueba)
No se imprimirán los plots de la validacion cruzada para no extender la longitud del documento.por defecto se asume el k = 2


```{r eval=F}
k <- 2
  for(i in 1:k){
    indexTraining <- createDataPartition(y = raw_data$class,p = .80,list = FALSE)
    training <- raw_data[indexTraining,]
    test <- raw_data[-indexTraining,]
    cat("Model J48 iteración: ",i)
    arbol1 = J48(class~. , test,control = Weka_control(C=0.25 , M = 3))
    plot(arbol1)
    confusionMatrix(arbol1$predictions,test$class)
    cat("Model rpart iteración: ",i)
    arbol2 <- rpart(class ~., training,method = "class")
    #install.packages(rpart.plot)
    library(rpart.plot)
    rpart.plot(arbol2)
    arbol2 <- rpart(class ~., training,method = "class")
    confusionMatrix(predict(arbol2, newData = test, type = "class"), training$class)
    print("---------------------------")
  }  
```

## Muestreo aleatorio

```{r}
library("RWeka")
indexTraining <- createDataPartition(y = raw_data$class,p = .80,list = FALSE)
nrow(raw_data[indexTraining,])
nrow(raw_data[-indexTraining,])
training <- raw_data[indexTraining,]
test <- raw_data[-indexTraining,]
```

## Aplicación de C4.5 desde RWeka(J48 en Weka)
-
```{r}
arbol1 = J48(class~. , test,control = Weka_control(C=0.25 , M = 3))
plot(arbol1)
confusionMatrix(arbol1$predictions,test$class)
```

## Aplicación del metodo de clasificación desde rpart
```{r}
arbol2 <- rpart(class ~., training,method = "class")
#install.packages(rpart.plot)
library(rpart.plot)
rpart.plot(arbol2)
arbol2 <- rpart(class ~., training,method = "class")
confusionMatrix(predict(arbol2, newData = test, type = "class"), training$class)
```

