---
title: "Evaluacion_lab"
author: "Ysidro Alba CI:20613436"
date: "16 de junio de 2015"
output: html_document
---
# Evaluacion Laboratorio Mineria

2) Sección de descarga del dataset lenses

```{r}
#est?s asumiendo que las librer?as est?n instaladas.
# Usa install.R para mejorar esto

library(rpart)
library(rpart.plot)
library(caret)
library(RWeka)
library(party)
```

```{r}
data <- read.csv(
  header = F,
  sep = "",
  file="https://archive.ics.uci.edu/ml/machine-learning-databases/lenses/lenses.data"
)

data$V1 <- NULL #Eliminar la primera columna
colnames(data) <- c("age", "prescription", "astigmatic", "tear", "class")
```

3) Transformar los atributos numéricos del dataset a nominales de acuerdo a la sección

Primero tengo estos vectores para tener los valores del dataframe como nominales

```{r}
age <- c("young","pre-presbyopic","presbyopic")
prescription <- c("myope","hypermetrope")
astigmatic <- c("no","yes")
tear <- c("reduced","normal")
class <- c("hard","soft","no")

```

```{r}
for (i in 1:24 ) {
  if (data$age[i]==1) data$age[i] = age[1]
  if (data$age[i]==2) data$age[i] = age[2]
  if (data$age[i]==3) data$age[i] = age[3]
  if (data$prescription[i]==1) data$prescription[i] = prescription[1]
  if (data$prescription[i]==2) data$prescription[i] = prescription[2]
  if (data$astigmatic[i]==1) data$astigmatic[i] = astigmatic[1]
  if (data$astigmatic[i]==2) data$astigmatic[i] = astigmatic[2]
  if (data$tear[i]==1) data$tear[i] = tear[1]
  if (data$tear[i]==2) data$tear[i] = tear[2]
  if (data$class[i]==1) data$class[i] = class[1]
  if (data$class[i]==2) data$class[i] = class[2]
  if (data$class[i]==3) data$class[i] = class[3]
}

data$age<-as.factor(data$age)
data$prescription<-as.factor(data$prescription)
data$astigmatic<-as.factor(data$astigmatic)
data$tear<-as.factor(data$tear)
data$class<-as.factor(data$class)
```

Muestra Temporal de la data

```{r}
data
```

4) Al ser el dataset tan pequeño, usar 20 instancias como entrenamiento y 3 como prueba.

La idea es que los conjuntos de datos sean similares y minimizar las diferencias en ellos cuando aplique metodos sobre ellos. Tambien comprender mejor el modelo.

El criterio mio fue que al menos tengan lentes de contacto (class), la mayoria no tiene. Si importan aquellos sin lentes pero en teoria con usar lentes tendrian cierta mejoria


```{r}
training <- data[-c(2,6,12,20),]
test <- data[c(2,6,12,20),]
row.names(test) <- NULL
row.names(training) <- NULL
```

5) Usar del paquete RWeka el algoritmo J48 y de rpart el método class para generar los árboles de
decisión.

```{r}
modelo1 <- J48(formula = test$class~., data=test)
modelo2 <- J48(formula = training$class~., data=training)
```

Modelos

```{r}
# Modelo 1, set de prueba
plot(modelo1)

# Modelo 2, set de entrenamiento
plot(modelo2)
```

Arboles

```{r}
rpart1 <- rpart(formula=test$class~., data=test, method="class", control=rpart.control(minsplit = 3, cp = 0.01))

rpart2 <- rpart(formula=training$class~., data=training, method="class", control=rpart.control(minsplit = 3, cp = 0.01))

# Prueba
rpart.plot(rpart1)

#Entrenamiento
rpart.plot(rpart2)
```

6) Use el método predict() para generar la predicción sobre las 4 instancias del set de prueba.

```{r}
predecir1 <- predict(modelo1, test, type="class")

# Esta prediccion es solo para generar luego la matriz de confusion
predecir2 <- predict(modelo2, test, type="class")
```

7) Genere la matriz de confusión para cada modelo

```{r}
Matriz1 <- confusionMatrix(predecir1, test$class)
#Matriz2 <- confusionMatrix(predecir2, training$class)

Matriz1

#Matriz2
```
